【裁判字號】    95,訴,644
【裁判日期】    950327
【裁判案由】    毒品危害防制條例
【裁判全文】
臺灣臺中地方法院刑事判決               95年度訴字第644號
公  訴  人  臺灣臺中地方法院檢察署檢察官
被      告  甲○○
                    國民
上列被告因違反毒品危害防制條例案件，經檢察官提起公訴（九
十四年度毒偵字第六三六五號），本院合議庭裁定改以簡式審判
程序審理，判決如下：
    主  文
甲○○連續施用第一級毒品，處有期徒刑拾壹月；扣案之第一級
毒品海洛因柒小包（註明「ＨＲ（＋）者」，合計淨重貳貳點玖
陸公克），均沒收銷燬之，糖粉壹小包（註明「ＨＲ（－）者」
，淨重柒點肆捌公克）沒收。又連續施用第二級毒品，處有期徒
刑陸月；扣案之第二級毒品甲基安非他命貳小包（合計毛重伍點
貳公克），均沒收銷燬之。應執行有期徒刑壹年肆月，扣案之第
一級毒品海洛因柒小包（註明「ＨＲ（＋）者」，合計淨重貳貳
點玖陸公克）、第二級毒品甲基安非他命貳小包（合計毛重伍點
貳公克），均沒收銷燬之，糖粉壹小包（註明「ＨＲ（－）者」
，淨重柒點肆捌公克）沒收。
    犯罪事實
一、甲○○前於民國八十八年間，因違反懲治盜匪條例及竊盜案
    件，分別經臺灣屏東地方法院判處有期徒刑八年、七月，並
    定應執行刑為有期徒刑八年二月確定在案，入監執行後，於
    九十二年三月七日因縮短刑期假釋出監。嗣於九十四年間，
    因施用毒品案件，經本院裁定送觀察、勒戒後，認無繼續施
    用毒品之傾向，甫於九十四年六月二日執行完畢釋放，並由
    臺灣臺中地方法院檢察署檢察官以九十四年度毒偵字第二七
    三二號為不起訴處分確定在案。詎甲○○猶不知戒絕，在前
    揭假釋期間內，明知海洛因及甲基安非他命（起訴書誤載為
    安非他命）已分別列為毒品危害防制條例第二條第二項第一
    款、第二款所稱之第一級毒品及第二級毒品，竟於觀察、勒
    戒執行完畢釋放後五年內，另基於施用第一級毒品海洛因及
    第二級毒品甲基安非他命之概括犯意，於向不詳姓名年籍綽
    號「黑輪」之人購得第一級毒品海洛因，並因而獲贈第二級
    毒品甲基安非他命後，即自九十四年七月中旬某日起，至九
    十五年二月九日下午四時許止，在位於臺中縣、市之汽車旅
    館內及其位於臺中市○○區○○路一段一三三巷二一之一號
    二樓租屋處，以將第一級毒品海洛因粉末摻於香煙內，點燃
    香煙吸入體內之方式，連續施用第一級毒品海洛因多次，平
    均每日施用三次；另以將第二級毒品甲基安非他命放置在玻
    璃球吸食器內，然後以火燒烤其底部，使生白煙吸入體內之
    方法，連續施用第二級毒品甲基安非他命多次，平均每日施
    用二次。其間甲○○於九十四年九月六日下午二時二十分許
    ，在其前開租屋處為警查獲，並扣得其所有之第一級毒品海
    洛因七小包（註明「ＨＲ（＋）者」，合計淨重二二點九六
    公克）、第二級毒品甲基安非他命二小包（合計毛重五點二
    公克）及供其稀釋第一級毒品海洛因以便施用之糖粉一小包
    （註明「ＨＲ（－）」者，淨重七點四八公克）。
二、案經臺中市警察局第五分局報告臺灣臺中地方法院檢察署檢
    察官偵查起訴。
    理    由
一、訊據被告甲○○對於在上開時、地，連續多次非法施用第一
    級毒品海洛因及第二級毒品甲基安非他命之犯罪事實供承不
    諱，且被告於九十四年九月六日為警查獲後，經採集其尿液
    送中山醫學大學附設醫院藥物濫用檢測中心檢驗結果，確呈
    嗎啡及甲基安非他命陽性反應，有該檢測中心出具之確認檢
    驗結果報告一份附卷可稽。而其於同日為警查扣之白粉七小
    包（註明「ＨＲ（＋）者」，合計淨重二二點九六公克），
    經送法務部調查局鑑定結果，確含有第一級毒品海洛因成分
    （合計淨重二二點九六公克）等情，亦有該局九十四年十一
    月九日調科壹字第一二○○一六七九六號鑑定通知書一份在
    卷足憑。此外，復有被告所有之第二級毒品甲基安非他命二
    小包（合計毛重五點二公克）及供其稀釋第一級毒品海洛因
    以便於施用之糖粉一小包（註明「ＨＲ（－）者」，淨重七
    點四八公克）扣案可資佐證；足見被告之自白與事實相符，
    而堪以採信。本件事證明確，被告連續施用第一級毒品海洛
    因及第二級毒品甲基安非他命犯行，均堪以認定。
二、被告前於九十四年間，因施用毒品案件，經本院裁定送觀察
    、勒戒後，認無繼續施用毒品之傾向，甫於九十四年六月二
    日執行完畢釋放，並由臺灣臺中地方法院檢察署檢察官以九
    十四年度毒偵字第二七三二號為不起訴處分確定在案，有臺
    灣臺中地方法院檢察署刑案資料查註紀錄表、臺灣高等法院
    被告前案紀錄表各一份附卷可參。被告於前案觀察、勒戒執
    行完畢釋放後，五年內再犯本件施用第一級、第二級毒品罪
    ，應予依法論科。
三、查海洛因、甲基安非他命分別係毒品危害防制條例第二條第
    二項第一款、第二款所規定之第一級、第二級毒品。被告於
    前案觀察、勒戒執行完畢釋放後，五年內再行施用第一級毒
    品海洛因及第二級毒品甲基安非他命之行為，核係犯同條例
    第十條第一項之施用第一級毒品罪、第十條第二項之施用第
    二級毒品罪。其持有毒品之行為，意在供己施用，故持有之
    低度行為，應為施用之高度行為所吸收，均不另論罪。被告
    先後多次施用第一級毒品海洛因及第二級毒品甲基安非他命
    之犯行，均分別時間緊接，且觸犯構成要件相同之罪，顯均
    係基於概括犯意反覆為之，應依刑法第五十六條連續犯之規
    定，分別論以一罪，並各加重其刑。被告所犯上開連續施用
    第一級毒品罪及連續施用第二級毒品罪之間，犯意各別，行
    為互殊，應予分論併罰。爰審酌被告前因施用毒品犯行，甫
    經觀察、勒戒，竟猶不知戒絕，於假釋期間內再施用毒品不
    輟，無視於毒品對於自身健康之戕害及國家對於杜絕毒品犯
    罪之禁令，惡性非輕，惟念其本院審理時坦認罪行，態度尚
    佳等一切情狀，分別量處如主文所示之刑，並定其應執行刑
    。
四、扣案之第一級毒品海洛因七小包（註明「ＨＲ（＋）者」，
    合計淨重二二點九六公克）、第二級毒品甲基安非他命二小
    包（合計毛重五點二公克），分別為毒品危害防制條例第二
    條第二項第一、二款所指之第一、二級毒品，屬違禁物，爰
    均依同條例第十八條第一項前段規定，沒收銷燬之。另扣案
    之糖粉一小包（註明「ＨＲ（－）者」，淨重七點四八公克
    ），為被告所有，且係供其稀釋第一級毒品海洛因以便施用
    所用之物，業據被告於本院審理時供明在卷，爰依刑法第三
    十八條第一項第二款規定，宣告沒收。
據上論斷，應依刑事訴訟法第二百七十三條之一第一項、第二百
九十九條第一項前段，毒品危害防制條例第十條第一項、第二項
、第十八條第一項前段，刑法第十一條、第五十六條、第五十一
條第五款、第三十八條第一項第二款，判決如主文。
本案經檢察官乙○○到庭執行職務。
中    華    民    國    95    年     3    月    27    日
                    刑事第三庭  法  官  郭 妙 俐
上正本證明與原本無異。
如不服本判決，應於送達後十日內向本院提出上訴狀（須附繕
本），上訴於臺灣高等法院臺中分院。
                                書記官  高 勳 楠
中    華    民    國    95    年     3    月    27    日
附錄本案論罪科刑法條全文
毒品危害防制條例第十條
施用第一級毒品者，處六月以上五年以下有期徒刑。
施用第二級毒品者，處三年以下有期徒刑。


司法院資訊處製作；財團法人民間司法改革基金會備份。
